【裁判字號】    90,易,1272
【裁判日期】    901211
【裁判案由】    竊盜
【裁判全文】
臺灣屏東地方法院刑事判決                          九十年度易字第一二七二號
    公  訴  人  臺灣屏東地方法院檢察署檢察官
    被      告  乙○○
右列被告因竊盜案件，經檢察官提起公訴（民國九十年度偵字第五四四七號），本院
判決如左：
    主  文
乙○○竊盜，處罰金伍佰元，如易服勞役，以參佰元折算壹日。
    事  實
一、乙○○基於為自己不法所有之意圖，於民國九十年六月四日下午三時許，在屏東
    市寶健醫院騎樓前，徒手竊取甲○○所有ＪＯＫＥＲ牌，淺咖啡色之腳踏車一輛
    ，價值約新台幣一千五百元，得手後，供己騎用，嗣轉交予不知情的李春蘭使用
    ，九十年八月八日上午八時三十分許，在屏東市○○○街一三六號前，經甲○○
    認出其所有前揭式樣之腳踏車，旋即報警循線查獲。
二、案經屏東縣警察局屏東分局報請臺灣屏東地方法院檢察署檢察官偵查起訴。
    理  由
一、訊據被告乙○○固坦承於前揭時、地取走被害人甲○○所有腳踏車一輛之事實，
    惟矢口否認有何竊盜犯行，並辯稱自己也有一輛相同的腳踏車，伊不是故意的云
    云。經查：證人即被告姐姐游麗芳於警詢中證稱：伊弟弟於八月九日早上告訴伊
    ，那輛腳踏車，係他弟弟騎伊送的腳踏車去屏東市寶健醫院遺失，怕被罵，恰巧
    看到附近有一輛腳踏車一模一樣，就將腳踏車騎回家等語（參警卷九十年八月十
    日筆錄），被告自始即有為自己不法所有之意圖，甚為明確，復參之被告於本院
    審理時自承腳踏車騎回去後，隔天即發現非自己所有，仍騎用一星期，並將車交
    予不知情之李春蘭使用（參本院九十年十一月八日筆錄），益臻被告為自己不法
    所有之意圖，被告所辯，委無足採。此外，復有證人甲○○證稱：伊所有ＪＯＫ
    ＥＲ牌，淺咖啡色之腳踏車，置物袋車身桿有刮痕，在屏東市寶健醫院失竊，當
    初未報警，九十年八月八日上午八時三十分許，發現停在屏東市○○○街一三六
    號前（參警卷九十年八月八日筆錄）等語，及被害人失竊腳踏車之照片二幀附卷
    可佐，被告犯行洵堪認定，應依法論科。
二、核被告乙○○所為，係犯刑法第三百二十條第一項之竊盜罪。爰審酌被告犯罪動
    機、目的、手段、所生危害，所竊之物價值僅約新台幣一千五百元，及犯罪後態
    度等一切情狀，量處如主文所示之刑，並諭知易服勞役之折算標準示懲。
據上論斷，應依刑事訴訟法第二百九十九條第一項前段，刑法第三百二十條第一項、
第四十二條第二項，罰金罰鍰提高標準條例第一條前段、第二條判決如主文。
本案經檢察官陳新君到庭執行職務。
中      華      民      國      九十      年      十二      月    十一  日
                                      臺灣屏東地方法院刑事第二庭
                                          審判長法官  吳永宋
          法      官  陳松檀
                                          法      官  李淑惠
右正本證明與原本無異。
對於本判決如有不服應於收受送達後十日內向本院提出上訴書狀上訴於台灣高等法院
高雄分院並按他造當事人之人數附具繕本。
                                          書記官       魏慧夷
中      華      民      國      九十      年      十二      月    十一  日
附錄論罪法條：
刑法第三百二十條第一項
意圖為自己不法之所有或第三人不法之所有，而竊取他人之動產者，為竊盜罪，
處五年以下有期徒刑、拘役或五百元以下罰金。


司法院資訊處製作；財團法人民間司法改革基金會備份。
